【裁判字號】    98,訴,223
【裁判日期】    981030
【裁判案由】    毒品危害防制條例
【裁判全文】
臺灣高雄地方法院刑事裁定               98年度訴字第223號
公  訴  人  臺灣高雄地方法院檢察署檢察官
聲  請  人
即  被  告  甲○○
                    （
選任辯護人  陳正達律師
            洪世崇律師
            許惠珠律師
上列聲請人因被告涉犯毒品危害防制條例案件，聲請具保停止羈
押，本院裁定如下：
    主  文
聲請駁回。
    理  由
一、被告甲○○及其辯護人聲請意旨略以：本案業已審理終結，
    被告甲○○無勾串共犯及證人之虞，且被告甲○○經本院判
    處之刑度並未高於具保在外之另案被告丙○○等人，依比例
    原則，應無繼續羈押之必要性。另被告甲○○家中為八八風
    災之受災戶，請求具保停止羈押，以便被告甲○○回家探視
    家人云云。
二、按被告及得為其輔佐人之人或辯護人，得隨時具保，向法院
    聲請停止羈押，刑事訴訟法第110 條第1 項定有明文。次按
    為確保刑事偵查、審判程序之完成，及刑事執行之保全，刑
    事被告經法官訊問後，認為犯罪嫌疑重大，有刑事訴訟法10
    1 條第1 項所定之情形之一，非予羈押顯難進行追訴、審判
    者，得羈押之，刑事訴訟法第101 條第1 項亦可資參照。而
    羈押乃確定判決前之拘禁處分，與有罪判決後之徒刑執行固
    有不同，但在法律所定要件下，仍得羈押被告，以保全證據
    、確保刑罰權之執行、或俾免危險繼續擴大發生，藉以維護
    社會秩序。關於羈押與否之審查，其目的僅在判斷有無實施
    羈押強制處分之必要，並非認定被告有無犯罪之實體審判程
    序，故關於羈押之要件，無須經嚴格之證明，而以經釋明得
    以自由證明為已足，至於被告是否成立犯罪，乃本案實體上
    應予判斷之問題，執行羈押後有無繼續之必要，仍許由法院
    斟酌訴訟進行程度及其他一切情事而為認定。
三、經查：
(一)被告甲○○前因違反毒品危害防制條例案件，經本院訊問後
    ，認其涉犯毒品危害防制條例第4 條第3 項販賣第三級毒品
    罪及同條例第8 條第3 項轉讓第三級毒品罪，嫌疑重大，並
    有事實足認有勾串共犯或證人之虞，且其所涉犯之販賣第三
    級毒品罪為最輕本刑為5 年以上有期徒刑之罪，非予羈押，
    顯難進行審判，有羈押必要，爰依刑事訴訟法第101 條第1
    項第2 款、第3 款規定，於民國98年2 月20日裁定執行羈押
    ，並禁止接見通信。且本於同一事由及必要性，於98年5 月
    14日當庭裁定自98年5 月20日延長羈押2 個月，並繼續禁止
    接見通信。嗣經開庭審理，對證人即另案被告乙○○進行交
    互詰問完畢，而於98年5 月26日當庭裁定解除被告甲○○禁
    止接見通信之限制。又於98年7 月6 日訊問被告甲○○後，
    於98年7 月10日裁定自98年7 月20日起延長羈押2 個月。
(二)另本院經調查審理後，業於98年8 月3 日言詞辯論終結，定
    於98年9 月2 日宣判，判處被告甲○○應執行有期徒刑9 年
    6 月在案。而被告甲○○於98年7 月29日即前述羈押期間入
    監執行另案，於98年10月29日執行期滿，本院於98年10月29
    日提訊被告甲○○後，認其涉犯轉讓、販賣第三級毒品愷他
    命之犯行，均屬罪嫌重大，其中販賣愷他命部分，所犯為最
    輕本刑為5 年以上有期徒刑之罪，且經本院判處應執行有期
    徒刑9 年6 月，衡酌經驗法則，認被告甲○○有逃亡之虞，
    另參諸羈押之目的在保全刑事偵查、審判及執行之進行，確
    保刑事偵查及審判機關得以依法從事犯罪事實之調查與認定
    ，本件宣判後，業經被告甲○○具狀提起上訴，有其上訴狀
    在卷可稽，且本院審酌被告甲○○涉案情節等情狀，認前開
    羈押原因及必要性均仍存在，不能因具保而使之消滅，爰於
    98年10月29日訊問後裁定接續執行前開之羈押。
四、被告甲○○及其選任辯護人固以上開理由聲請具保停止羈押
    ，惟本院係依刑事訴訟法第101 條第1 項第1 款有逃亡之虞
    、同條項第3 款所犯為最輕本刑為5 年以上有期徒刑之罪等
    規定，裁定繼續羈押被告甲○○，而非以被告甲○○有勾串
    共犯、證人之虞為由裁定羈押乙節，已如前述，是聲請意旨
    稱被告甲○○無勾串證人之虞云云，核與本件羈押原因是否
    消滅無涉；又被告甲○○經本院判處應執行有期徒刑9 年6
    月，另案被告丙○○、陳銘宏、陳正宗等人，則分別經本院
    判處應執行有期徒刑9 年6 月、10年不等，被告甲○○所判
    處之刑度固未高於具保在外之另案被告丙○○等人，惟本院
    審酌被告甲○○係被告乙○○、丙○○、陳銘宏、陳正宗等
    人販賣第三級毒品愷他命之上游來源，而被告丙○○、陳銘
    宏、陳正宗僅係聽從被告乙○○之指揮，將被告甲○○販賣
    予被告乙○○之愷他命，再轉手販賣予他人，二者犯案情節
    、惡性均有不同，況本院所處之刑度並非審酌羈押與否之唯
    一考量，揆諸上開說明，為確保本件後續之審判程序得以順
    利進行，自仍有羈押之原因及必要性。至被告甲○○之家庭
    因素，並非本院准否具保停止羈押之應行審酌事項。此外，
    本件聲請意旨均與刑事訴訟法第114 條所定各款事由不相符
    合。綜上，被告甲○○及其辯護人以上開事由聲請具保，均
    屬無據，本件具保停止羈押之聲請，難以准許，應予駁回。
五、爰依刑事訴訟法第220 條，裁定如主文。
中    華    民    國    98    年    10    月    30    日
                  刑事第十七庭  審判長法  官  陳建和
                                      法  官  余銘軒
                                      法  官  毛妍懿
以上正本證明與原本無異。
如不服本裁定，應於收受送達後5 日內向本院提出抗告狀。
中    華    民    國    98    年    10    月    30    日
                                      書記官  林晏光


司法院資訊處製作；財團法人民間司法改革基金會備份。
